臺灣屏東地方法院刑事裁定　　　　　　　　　　　　九十三年度聲簡上再字第一號
　　再審聲請人　甲○○
　　即受判決人
右列聲請人因傷害案件，對於本院九十三年度簡上字第六七號中華民國九十三年七月
八日第二審確定判決，聲請再審，本院裁定如左：
      主  文
再審之聲請駁回。
      理  由
一、聲請意旨略以：
    聲請人曾於九十三年六月二十四審理時請求法官履勘現場，但原審未加以斟酌，
    又其在偵查中先則供稱：「告訴人是滑倒撞倒石柱受傷」，後又稱：「不知道告
    訴人如何受傷」，於審理稱：「告訴人打我後要逃跑，他可能被鉛線絆倒受傷」
    等語，僅是表示不知道告訴人如何受傷而已，並非前後矛盾。又證人郭英美當時
    手持照相機，為何在行兇過程中不照相存證，卻等到告訴人受傷時才照相，又審
    理中告訴人指稱聲請人是由正前打他臉，後又稱聲請人是由其左方靠近搶手中檳
    榔，並出手打其臉部，二者明顯有破綻，告訴人於偵審中指稱聲請人有教唆友人
    倘若告訴人再進入檳榔園要打斷告訴人手腳，其顯然是捏造。又告訴人當時之衣
    褲已濕，法官怎能論定其所著衣褲乾淨整齊？實則當日是告訴人等三人在檳榔園
    割檳榔，聲請人發現後返家拿相機前往拍照，當回到園內時已不見告訴人等，聲
    請人再往裡面找，發現告訴人手持檳榔刀躲在紅龍果園，當聲請人要拍相時，反
    被告訴人撲倒，以致左眼角受傷，於眼花撩亂之際，看見告訴人倒在地上，聲請
    人再度拿起相機要照相時，卻聽到附近之劉坤曉大呼「給他死」等語，當時聲請
    人驚恐萬分，那會知道告訴人如何受傷？且為避免再次受傷，只好將照相存證，
    然後趕緊去報警，原審未能審酌及此，實難令人折服云云。
二、按有罪之判決確定後，有左列情形之一者，為受判決人之利益得聲請再審：一原
    判決所憑之證物已證明其為偽造或變造者；二原判決所憑之證言、鑑定或通譯已
    證明其為虛偽者；三受有罪判決之人，已證明其係被誣告者；四原判決所憑之通
    常法院或特別法院之裁判已經確定裁判變更者；五參與原判決或前審判決或判決
    前所行調查之法官，或參與偵查或起訴之檢察官，因該案件犯職務上之罪已經證
    明者，或因該案件違法失職已受懲戒處分，足以影響原判決者；六因發見確實之
    新證據，足認受有罪判決之人應受無罪、免訴、免刑或輕於原判決所認罪名之判
    決者。前項第一款至第三款及第五款情形之證明，以經判決確定，或其刑事訴訟
    不能開始或續行非因證據不足者為限，得聲請再審；又不得上訴於第三審法院之
    案件，除前條規定外，其經第二審確定之有罪判決，如就足生影響於判決之重要
    證據漏未審酌者，亦得為受判決人之利益，聲請再審，刑事訴訟法第四百二十條
    、第四百二十一條分別定有明文。
三、又按因發見確實之新證據，足認受有罪判決之人應受無罪之判決者得聲請再審，
    固為刑事訴訟法第四百二十條第一項第六款所明定。惟(1)前所謂發見新證據，係
    指該證據當時已經存在，為法院及當事人所不及知，不及調查斟酌，至其後始行
    發見，且就證據本身形式上觀察，固不以絕對不須經過調查程序為條件，但必須
    顯然可認為足以動搖原有罪確定判決，而為受判決人無罪、免訴、免刑或輕於原
    判決所認罪名之判決者為限。此受理聲請再審之最後事實審法院，應就聲請再審
    理由之所謂「新證據」，是否具備事實審判決前已經存在，為法院、當事人所不
    知，事後方行發見之「嶄新性」，及顯然可認足以動搖原有罪確定判決，應為無
    罪、免訴、免刑或輕於原判決罪名之「顯然性」二要件，加以審查，為判斷應否
    准予開始再審之準據（最高法院八十五年度臺抗字第三０八號判決參照）。(2)次
    查，此所謂「確實之新證據」，係指其證據之本身在客觀上可認為真實，勿須經
    過調查，即足以動搖原判決，使受刑人得受有利之裁判者而言，若在客觀上就其
    之真實性為如何，尚欠明瞭，非經相當之調查，不能辨其真偽，即與確實新證據
    之「確實」含義不符，自難據為聲請再審之理由（最高法院七十年度臺抗字第一
    六一號判決參照）。(3)又若判決前已經當事人提出或聲請調查之證據，經原法院
    捨棄不採者，即非該條款所謂發見之新證據，不得據為聲請再審之原因（最高法
    院七十七年度臺上字第五十五號、七十八年度臺抗字第一四五號判決參照）。是
    刑事訴訟法第四百二十條第一項第六款所謂發見新證據，係指該證據當於事實審
    法院判決前已經存在，為法院及當事人所不知及調查斟酌，而於判決事後始經發
    見者而言，且該證據必須毋須經調查程序，並顯然可認為確實足以動搖原確定判
    決，而為受判決人有利之判決者為限。
四、經查：
  (一)本件原確定判決認定再審聲請人犯罪事實，係以告訴人之指訴、證人郭美英、劉
    坤曉之證述、現場相片及六愛醫院診斷證明書等為綜合判斷，並依卷證資料詳加
    指駁，業已敘述其所憑之證據及認定之理由，原判決就證據資料，判斷再審聲請
    人有傷害他人身體之犯行，業已闡述明晰，此有原確定判決即本院九十三年度簡
    上字第六七號刑事判決一份附卷可稽，並經本院調閱上開案卷查閱無訛。
  (二)本件再審聲請人以原審認定事實諸多違誤，重要證詞未審酌及證物審酌有誤，並
    提出檳榔園之相片等為再審之理由，提起本件再審之聲請，惟其所謂之重要證詞
    及證物於原審中，均已經審酌論斷，而其提出之相片僅係檳榔園當時之狀況，難
    以證明案發當時之實際過程，顯非刑事訴訟法第四百二十條第一項第六款所稱之
    「新證據」。另案件之採證論理乃原審法院自由心證之範圍，原確定判決已就聲
    請人犯罪事實詳予審酌論斷，觀諸聲請人所舉之證據既非屬刑事訴訟法第四百二
    十條第一項第六款所謂之「新證據」，亦尚不足以動搖原確定判決，是本件所舉
    聲請再審之理由，核與上引法條所定無一相符，而有罪之判決確定後，為受判決
    人之利益聲請再審，必其聲請之理由合於刑事訴訟法第四百二十條第一項所定情
    形之一及第四百二十一條有足以影響於判決之重要證據漏未審酌者，始准許之。
    本件聲請人所舉聲請再審之理由，核與上引法條所定無一相符，應認為無再審理
    由，爰依同法第四百三十四條第一項，裁定如主文。
五、據上論結，應依刑事訴訟法第四百三十四條第一項，裁定如主文。
中      華      民      國      九十三      年      八      月    十    日
                                    臺灣屏東地方法院刑事第二庭
                                       審判長法  官  黃國永
                                             法  官  林昌義
                                             法  官  翁世容
右正本證明與原本無異。
本件裁定不得抗告。
                                             書記官  林鴻仁
中      華      民      國      九十三      年      八      月    十    日
